【裁判字號】    98,破抗,46
【裁判日期】    990308
【裁判案由】    破產宣告
【裁判全文】
臺灣高等法院民事裁定                  98年度破抗字第46號
抗  告  人  甲○○
相  對  人  乙○○
抗告人與旭恩工程行即乙○○間破產宣告事件，抗告人對於中華
民國98年11月25日臺灣臺北地方法院98年度破字第37號所為裁定
提起抗告，本院裁定如下：
    主  文
抗告駁回。
抗告程序費用由抗告人負擔。
    理  由
一、相對人為旭恩工程行負責人，其組織種類為獨資，有財政部
    臺灣省北區國稅局新店稽徵所（下簡稱新店稽徵所）99年1
    月15日北區國稅新店四字第0991000472號函附卷可稽（見本
    院卷第17頁）。故抗告人雖陳明對旭恩工程行聲請破產宣告
    （見本院卷第12頁至第13頁），仍應視為對相對人聲請之，
    合先敘明。
二、按稅捐、滯納金、利息、滯報金、怠報金之徵收，優先於普
    通債權；對於破產財團之財產有優先權之債權，先於他債權
    而受清償，優先權之債權有同順位者，各按其債權額之比例
    而受清償，稅捐稽徵法第6條第1項、第49條及破產法第112
    條定有明文。又債務人之資產已不足清償稅捐等優先債權，
    他債權人更無受償之可能，倘予宣告破產，反而須優先支付
    破產財團之管理、分配所生之費用及破產管理人之報酬等財
    團費用，將使破產財團之財產更形減少，優先債權人即稅捐
    機關之債權減少分配或無從分配，其他債權人更無在破產程
    序受分配之可能，顯與破產制度之本旨不合（最高法院98年
    度第4次民事庭會議意旨參照）。故縱債務人之財產足以清
    償財團費用及財團債務，而不足以清償稅捐等優先債權時，
    法院應否准破產之聲請。
三、抗告人於原法院聲請意旨略以：抗告人為相對人之普通債權
    人，債權額計新台幣（下同）50萬元，因相對人經營旭恩工
    程行停業五年，積欠債務高達1,880萬1,000元，已不能清償
    債務，故聲請對相對人破產宣告等語。
四、查，抗告人主張其對相對人有50萬元之借款債權，茲相對人
    已停業5年音訊全無，且相對人尚有其餘債權人，計欠徐澤
    民債權6萬元、鄭呂盛債權9萬元，固舉債權人徐澤民、鄭呂
    盛為證，並另提出相對人欠高仲廷借款30萬元借據、欠張佳
    雄借款5萬元借據、欠蘇冠臻借款30萬元借據在卷可憑(見原
    法院卷第32頁、37頁至第42頁)。惟本件僅查得相對人資產
    有鼎順工程股份有限公司技術作價投資500萬元，有新店稽
    徵所98年9月16日北區國稅新店二字第0981016474號函可按
    （見原法院卷第57頁至第59頁）。且相對人截至98年7月24
    日止，尚欠營業稅、營利事業所得稅共計1,459萬4,995元，
    有新店稽徵所98年7月27日以北區國稅新店四字第098101262
    3號函可稽（見原法院卷第28頁至第30頁），則相對人之現
    有資產顯已不足清償前揭營業稅、營利事業所得稅等優先債
    權，即抗告人及其他債權人更無受償之可能，倘予宣告破產
    ，反而須優先支付破產財團之管理、分配所生之費用及破產
    管理人之報酬等財團費用，將使破產財團之財產更形減少，
    優先債權人即稅捐機關之債權減少分配或無從分配，其他債
    權人更無在破產程序受分配之可能，揆諸前揭說明，難認有
    宣告相對人破產之實益。抗告人聲請宣告相對人破產，即不
    應准許。原法院駁回抗告人破產之聲請，核無不合，抗告意
    旨謂破產法未明文禁止無剩餘財產可供聲請人與其他普通債
    權人分配之破產宣告，上開最高法院決議違憲等語，為無理
    由，應予駁回。
五、據上結論，本件抗告為無理由，爰裁定如主文。
中     華     民     國    99    年    3    月    8   日
                       民事第八庭
                           審判長法  官 劉勝吉
                                 法  官 連正義
                                 法  官 蘇芹英
正本係照原本作成。
本裁定除以適用法規顯有錯誤為理由外，不得再抗告。如提起再
抗告，應於收受後10日內委任律師為代理人向本院提出再抗告狀
。並繳納再抗告費新台幣1000元。

中     華     民     國    99    年    3    月    9    日
                                 書記官 林初枝

司法院資訊處製作；財團法人民間司法改革基金會備份。
